【裁判字號】    99,易,655
【裁判日期】    990726
【裁判案由】    毒品危害防制條例
【裁判全文】
臺灣臺北地方法院刑事判決               99年度易字第655號
公  訴  人  臺灣臺北地方法院檢察署檢察官
被      告  甲○○
上列被告因毒品危害防制條例案件，經檢察官提起公訴（99年度
毒偵字第207號），被告於準備程序中就被訴事實為有罪之陳述
，經裁定改依簡式審判程序，判決如下：
    主  文
甲○○施用第二級毒品，處有期徒刑肆月，如易科罰金以新臺幣
壹仟元折算壹日。又持有第二級毒品，處有期徒刑參月，如易科
罰金以新臺幣壹仟元折算壹日，第二級毒品大麻壹包（驗餘淨重
零點貳肆捌陸公克）沒收銷燬之，其包裝袋壹個沒收。應執行有
期徒刑陸月，如易科罰金以新臺幣壹仟元折算壹日，第二級毒品
大麻壹包（驗餘淨重零點貳肆捌陸公克）沒收銷燬之，其包裝袋
壹個沒收。
    事實及理由
一、本件除補充事實：(一)被告甲○○於民國98年12月7日下午7時
    許（起訴書略載為98年12月9日為警採尿時起回溯96小時內
    之某日時），在其臺北市○○區○○路423巷52號2樓住處樓
    下（起訴書記載為不詳地點），以玻璃球吸食器燒烤吸用之
    方式施用第二級毒品；(二)經扣第二級毒品大麻1包（毛重0.9
    17公克，淨重0.262公克），除取樣0.0134公克部分業經鑑
    析用罄外，尚餘0.2486公克。另補充證據為被告於本院審判
    程序中之自白。其餘犯罪事實及證據，均引用起訴書（如附
    件）之記載。
二、核被告所為係犯毒品危害防制條例第10條第2項施用第二級
    毒品罪及同法第11條第2項之持有第二級毒品罪。其施用安
    非他命及甲基安非他命前持有該第二級毒品之低度行為，為
    其施用之高度行為所吸收，不另論罪。又被告所犯前開2罪
    之毒品不同，時間各別且行為互異，應予分論併罰。爰審酌
    被告素行及其施用、持有毒品之動機、數量、所生危害與犯
    後業已供承犯行，態度良好等一切情狀，各量處如主文所示
    之刑，並定其應執行之刑。扣案大麻1包，除鑑驗所需部分
    業已鑑析用罄外，驗餘淨重0.2486公克為第二級毒品，應予
    沒收銷燬之；其包裝袋1個為被告所有，用以包裝毒品，防
    止逸漏散失並便於攜帶，為被告所有供犯罪所用之物，併予
    宣告沒收。
三、依刑事訴訟法第273條之1第1項、第299條第1項前段、第310
    條之2、第454條，毒品危害防制條例第10條第2項、第11條
    第2項、第18條第1項前段，刑法第11條前段、第41條第1項
    前段、第8項、第51條第5款、第38條第1項第2款，判決如主
    文。
本案經檢察官鄧定強到庭執行職務
中    華    民    國     99     年    7     月   26    日
                  刑事第十一庭  法  官  劉方慈
以上正本證明與原本無異。
如不服本判決應於收受送達後10日內向本院提出上訴書狀，並應
敘述具體理由；其未敘述上訴理由者，應於上訴期間屆滿後20日
內向本院補提理由書（均須按他造當事人之人數附繕本）「切勿
逕送上級法院」。
                                書記官  彭自青
中    華    民    國    99    年    7     月    27    日
毒品危害防制條例第10條
施用第一級毒品者，處 6 月以上 5 年以下有期徒刑。
施用第二級毒品者，處 3 年以下有期徒刑。
附件：
臺灣臺北地方法院檢察署檢察官起訴書
                                     99年度毒偵字第207號
                                     99年度毒偵字第399號
    被      告  甲○○  男  22歲（民國○○年○○月○日生）
                        住臺北市○○區○○路3段207號5樓
                        國民身分證統一編號：Ｚ000000000號
上列被告因違反毒品危害防制條例案件，業經偵查終結，認應該
提起公訴，茲將犯罪事實及證據並所犯法條分敘如下：
        犯罪事實
一、甲○○前因施用毒品案件，經臺灣臺北地方法院裁定送觀察
    、勒戒後，認無繼續施用毒品之傾向，於民國97年9月5日執
    行完畢出所，並由本署檢察官以97年度毒偵緝字第284號為
    不起訴處分確定。詎其仍不知悔改，復基於施用第2級毒品
    之犯意，於98年12月9日為警採尿時起回溯96小時內之某日
    時，在不詳地點，施用安非他命及甲基安非他命。復基於持
    有第2級毒品大麻之犯意，於98年間，在桃園市○○路之舞
    廳，以新台幣（下同）6000元之代價，向真實姓名及年籍均
    不詳之男子，購買第2級毒品大麻1包而持有之。嗣於98年12
    月9日15時50分許，為警持搜索票搜索其友人劉振賢（另經
    本署偵查中）於臺北市○○區○○路187巷3弄33號5樓住處
    時，在劉振賢之手提包內扣得大麻1小包（驗餘淨重0.2486
    公克），經甲○○自承係其所有，為逃避追緝方藏放於劉振
    賢之手提包內，復經其同意採尿送驗，結果呈安非他命及甲
    基安非他命陽性反應，始悉上情。。
二、案經臺北市政府警察局萬華分局報告偵辦。
        證據並所犯法條
一、證據清單及待證事實
 ┌──┬───────────┬───────────┐
 │編號│    證  據  方  法    │    待  證  事  實    │
 ├──┼───────────┼───────────┤
 │ 一 │被告甲○○之供述      │上揭時、地為警查扣之大│
 │    │                      │麻1小包係被告甲○○所 │
 │    │                      │有，因恐為警查獲方藏放│
 │    │                      │於劉振賢手提包之事實。│
 ├──┼───────────┼───────────┤
 │ 二 │同案被告劉振賢之供述  │上揭為警查扣之大麻係被│
 │    │                      │告所有之事實。        │
 ├──┼───────────┼───────────┤
 │ 三 │台灣檢驗科技股份有限公│被告為警察查獲時所採集│
 │    │司濫用藥物檢驗報告、結│之尿液經送鑑驗呈安非他│
 │    │文、尿液檢體委驗單    │命、甲基安非他命陽性反│
 │    │                      │應之事實。            │
 ├──┼───────────┼───────────┤
 │ 四 │搜索扣押筆錄、扣押物品│被告持有第2級毒品大麻 │
 │    │目錄表、臺北市政府警察│之事實。              │
 │    │局萬華分局毒品初步檢驗│                      │
 │    │圖片說明表、交通部民用│                      │
 │    │航空局航空醫務中心航藥│                      │
 │    │鑑字第0986620號毒品鑑 │                      │
 │    │定書、扣案物照片      │                      │
 ├──┼───────────┼───────────┤
 │ 五 │本署刑案資料查註紀錄表│被告於觀察勒戒執行完畢│
 │    │、全國施用毒品案件紀錄│後5年內再犯本件施用第 │
 │    │表                    │2級毒品案件之事實     │
 └──┴───────────┴───────────┘
二、核被告甲○○所為，係違反毒品危害防制條例第10條第2項
    之施用第2級毒品、同法第11條第2項持有第2級毒品罪嫌。
    其所犯上揭2罪間，犯意各別，行為互殊，為數罪，請分論
    併罰。另扣案之大麻1小包（驗餘淨重0.2486公克），請依
    毒品危害防制條例第18條第1項前段規定宣告沒收銷燬之。
三、依毒品危害防制條例第23條第2項、刑事訴訟法251條第1項
    提起公訴。
    此  致
臺灣臺北地方法院
中    華    民    國    99    年    1     月    29    日
                            檢  察  官  黃  于  真
本件正本證明與原本無異
中    華    民    國    99    年    3     月    3     日
                            書  記  官  黃  淑  君
附錄本案所犯法條全文
毒品危害防制條例第10條
施用第一級毒品者，處6月以上5年以下有期徒刑。
施用第二級毒品者，處 3 年以下有期徒刑。
毒品危害防制條例第11條
持有第一級毒品者，處3年以下有期徒刑、拘役或新臺幣5萬
元以下罰金。
持有第二級毒品者，處2年以下有期徒刑、拘役或新臺幣3萬
元以下罰金。
持有第一級毒品純質淨重十公克以上者，處1年以上7年以下
有期徒刑，得併科新臺幣 1 百萬元以下罰金。
持有第二級毒品純質淨重二十公克以上者，處6月以上5年以
下有期徒刑，得併科新臺幣 70 萬元以下罰金。
持有第三級毒品純質淨重二十公克以上者，處3年以下有期徒
刑，得併科新臺幣 30 萬元以下罰金。
持有第四級毒品純質淨重二十公克以上者，處1年以下有期徒
刑，得併科新臺幣 10 萬元以下罰金。
持有專供製造或施用第一級、第二級毒品之器具者，處1年以
下有期徒刑、拘役或新臺幣 1 萬元以下罰金。

司法院資訊處製作；財團法人民間司法改革基金會備份。
